# 金融工具

提问人：jiuzhou010 时间：2022-09-16 13:00:01
陈版，您好，按照香港准则，购买股票确认的其他权益工具投资的公允价值变动，是否需要考虑所得税的影响，确认递延所得税？

回答人：chenyiwei
在这个问题上，香港准则和内地准则无差异。
如果本企业不是合伙企业等免税主体（税收透明体），即日后处置股票投资时本企业需作为纳税人，就处置收益计入应纳税所得额，计算缴纳所得税的，则本企业需就其他权益工具公允价值变动所形成的其他综合收益确认递延所得税负债，对应借记其他综合收益，不影响损益。